最高法院刑事判決　　　　　　九十四年度台上字第三六０七號
　　上　訴　人　甲○○
　　　　　　　　　　　　樓
上列上訴人因違反槍砲彈藥刀械管制條例案件，不服台灣高等法
院中華民國九十四年四月二十七日第二審判決（九十四年度上訴
字第八一八號，起訴案號：台灣桃園地方法院檢察署九十三年度
偵字第一二四九號），提起上訴，本院判決如下：
    主  文
上訴駁回。
    理  由
按刑事訴訟法第三百七十七條規定，上訴於第三審法院，非以判
決違背法令為理由，不得為之。是提起第三審上訴，應以原判決
違背法令為理由，係屬法定要件。如果上訴理由狀並未依據卷內
訴訟資料，具體指摘原判決不適用何種法則或如何適用不當，或
所指摘原判決違法情事，顯與法律規定得為第三審上訴理由之違
法情形，不相適合時，均應認其上訴為違背法律上之程式，予以
駁回。本件原判決維持第一審依想像競合犯關係，從一重論處上
訴人甲○○未經許可，持有手槍累犯罪刑之判決，駁回其在第二
審之上訴，已詳認定犯罪事實之依據及憑以認定之理由，並對
其否認犯罪之辯詞，如何不足採信，亦已依據卷內資料予以指駁
及說明，從形式上觀察，原判決並無違背法令情形。又原判決依
憑上訴人於警詢及在偵審中之部分自白，核與證人鄭仁坤、蕭胤
瑀及查獲本案之警員劉榮洲、徐仲亨、姜仁光之證述相符，復有
手槍一支、子彈八顆（原有十三顆，試射五顆）扣案可資佐證等
證據，資以認定上訴人委有本件犯行，經核尚無違證據法則。而
原判決理由一、（五）已說明上訴人於於民國九十二年十二月二
十日左右，知悉羅汶桂所有牛皮紙袋裝有扣案手槍、子彈後，未
依法向警方報繳，仍於前往羅汶桂靈堂捻香時攜帶在身，遇見羅
汶桂家人時，亦未將之交還，足見其有持有扣案手槍、子彈之主
觀犯意至明，上訴意旨指摘未說明，尚有誤會。再刑事訴訟法第
三百七十九條第十款所謂應調查之證據，係指與待證事實有重要
之關係，在客觀上認為有調查之必要者而言。本件事證已臻明確
，且扣案槍、彈係經警臨檢查獲，原審未依上訴人聲請，送請鑑
定機關鑑驗系爭槍枝上有無上訴人指紋，不為無益之調查，不能
指為調查未盡。此外，上訴人徒憑己意，對原審職權之適法行使
及原判決理由已說明之事項，任意爭辯，核與法定上訴第三審之
形式要件不符，其上訴違背法律上之程式，應予駁回。
據上論結，應依刑事訴訟法第三百九十五條前段，判決如主文。
中　　華　　民　　國　九十四　年　　七　　月　　七　　日
                      最高法院刑事第四庭
                          審判長法官  謝　家　鶴
                                法官  洪　文　章
                                法官  花　滿　堂
                                法官  陳　世　淙
                                法官  洪　佳　濱
      本件正本證明與原本無異
                                      書  記  官
中　　華　　民　　國　九十四　年　　七　　月　二十二　日
                                                      Ｖ
